# 请教陈版主，关于处置子公司股权税费问题？

提问人：追梦小子 时间：2021-08-06 23:33:08
母公司处置了持有子公司的部分股权，但未丧失控股权，母公司缴纳了企业所得税，确认了所得税费用，请问：合并报表层面，该部分所得税，是调整资本公积还是所得税费用呢？

回答人：chenyiwei
这个问题有争议，没有明确定论。当初 2012 年《企业会计准则解释第 5 号》征求意见时曾规定此类情况下的所得税费用全部冲减权益，但因为分歧较大，最终解释 5 号发布时没有纳入该问题。
个人理解，对此类交易中母公司缴纳的所得税，可冲减该交易中资本公积贷方发生额的金额，以【该交易中的资本公积贷方发生额*母公司适用税率】为限，超出部分仍在合并报表层面确认为所得税费用。